臺灣桃園地方法院民事裁定
110年度桃簡事聲字第23號
聲明異議人  王瑜璘

相  對  人  廖哲緯


上列當事人間聲請確定訴訟費用額事件，聲明異議人就本院司法
事務官於民國110年10月27日所為110年度桃司簡聲字第121號裁
定，提出異議，本院裁定如下：
    主    文
異議駁回。
    理    由
一、按當事人對於司法事務官處理事件所為之終局處分，得於處
    分送達後10日之不變期間內，以書狀向司法事務官提出異議
    ；司法事務官認前項異議有理由時，應另為適當之處分；認
    異議為無理由者，應送請法院裁定之；法院認第1項之異議
    為有理由時，應為適當之裁定；認異議為無理由者，應以裁
    定駁回之，民事訴訟法第240條之4第1項至第3項分別定有明
    文。查本院司法事務官於民國110年10月27日以110年度桃司
    簡聲字第121號裁定（下稱原裁定）確定本院108年度桃簡字
    第1159號損害賠償事件之訴訟費用額，異議人旋於同年月29
    日具狀提出異議，司法事務官認其異議無理由而送請本院裁
    定，經核與上開規定相符，先予敘明。
二、異議意旨略以：聲請人根本是無中生有鑽法律漏洞錯判、詐
    欺，異議人多年未回戶籍地，在未知之情況下，法院竟判賠
    新臺幣36萬元，爰依法聲明異議等語。
三、按法院未於訴訟費用之裁判確定其費用額者，第一審受訴法
    院於該裁判有執行力後，應依聲請以裁定確定之，依第1項
    確定之訴訟費用額，應於裁定送達之翌日起，加給按法定利
    率計算之利息，民事訴訟法第91條第1項、第3項定有明文。
    又按確定訴訟費用額程序，僅在審究有求償權之一造當事人
    所開列之費用項目，及其提出支付費用之計算書等證據，是
    否屬於訴訟費用之範圍，以確定應負擔訴訟費用之他造當事
    人所應賠償其訴訟費用之數額。至訴訟費用究應由何人負擔
    ？按何比例負擔？悉依命負擔訴訟費用之確定裁判主文定之
    ，不容於確定訴訟費用額程序中，更為不同之酌定（最高法
    院98年度台抗字第705號裁判意旨參照）。是確定訴訟費用
    額程序在於審認訴訟費用之範圍及確定應負擔訴訟費用當事
    人之訴訟費用數額多寡，關於當事人間訴訟上請求，就兩造
    間本案實體權利義務之爭執事項，即與確定訴訟費用額無關
    ，自非本程序所得審究。
四、經查，異議人指謫原裁定不當，無非係以本院108年度桃簡
    字第1159號案件實體上與程序上之法律關係為爭執，惟確定
    訴訟費用額之裁定，僅在確定敗訴之當事人應負擔訴訟費用
    之具體數額，業如上述，則異議人於該案訴訟中有無鑽法律
    漏洞、詐欺等之實體事項，以及有無收受開庭通知之程序事
    項，皆非該確定訴訟費用額程序所得論究。從而，本院司法
    事務官以原裁定計算異議人應負擔之訴訟費用額，經核並無
    違誤。異議意旨指摘原裁定不當，求予廢棄，為無理由，應
    予駁回。
五、依民事訴訟法第240條之4第3項後段，裁定如主文。
中　　華　　民　　國　　111 　年　　1 　　月　　24　　日
                  桃園簡易庭  法  官  曾耀緯
以上正本係照原本作成。
如不服本裁定，應於送達後10日內向本院提出抗告狀並表明抗告
理由（須附繕本，並應繳納抗告費新臺幣1,000 元）。
中　　華　　民　　國　　111 　年　　1 　　月　　24　　日
                              書記官  張俊睿